# 一揽子

提问人：zcy2401 时间：2023-08-03 10:53:29
请教一下陈版，乙公司是甲公司的联营企业，持股比例40%。本年 4 月，甲公司取得乙公司50%的股权，同时公司确定将拥有的90%股权于下半年 7 月份统一出售，构成一揽子交易。请问一下， 1 、在4-7月是否要将乙公司并入甲公司合并报表，我理解是不并，新取得部分依然按照联营企业处理，对新取得的50%股权在甲公司编制的合并报表上列示在长期股权投资里，不知道我的理解是否正确？ 2 、4-7月乙公司实现 2000 万利润，是不是甲公司将2000*90%的利润通过投资收益确认在甲公司的合并报表中（假设甲公司本身要编制合并报表）？ 3 、出售时，是直接当做联营企业出售吗？
注：假设上述先收后卖股权的行为是符合商业逻辑的。

回答人：chenyiwei
如果 4 月收购乙公司50%股权和 7 月处置90%股权属于一揽子交易的，则：
1 、在持有乙公司90%股权期间，甲确实是可以控制乙的，故应将乙纳入其合并报表范围，但乙的各项资产和负债满足“主要通过出售（包括具有商业实质的非货币性资产交换，下同）而非持续使用一项非流动资产或处置组收回其账面价值”的条件，故合并报表中应分别列报为持有待售资产和持有待售负债；同时，如满足终止经营条件的（能够单独区分的组成部分，且该组成部分已经处置或划分为持有待售类别，且该组成部分是专为转售而取得的子公司），则还应作为终止经营进行相关列报和披露。
2 、 4 ～ 7 月期间乙公司的利润正常并入甲公司的合并利润表，但如满足终止经营条件的，应作为终止经营净利润披露。
3 、处置时按处置子公司并丧失控制权处理。